# 请教陈版主：跨国公司关联交易海运费何时抵消

提问人：chenyiwei 时间：2016-08-06 09:42:20
应该是你说的方案 1 合理。因为在合并报表层面，单纯的存货空间位置转移不会增加其未来经济利益流入，因此应当不增加存货成本，也就是这些运费在发生时直接予以费用化处理。

回答人：chenyiwei
应该是你说的方案 1 合理。因为在合并报表层面，单纯的存货空间位置转移不会增加其未来经济利益流入，因此应当不增加存货成本，也就是这些运费在发生时直接予以费用化处理。

提问人：sunlinzhao 时间：2016-08-06 10:03:44
多谢陈版主的及时答复。
如果按照方案 2 ，合并利润表的净利润为 0 ，同时B公司报表存货调增 2 万（海运费）。等到B公司实现销售时，再抵消海运费。这样是否也可以算上一种合理的做法？
本质上海运费是否抵消只是时间上的问题。如果B公司的存货全部销售，肯定就不存在差异。方案 1 和方案 2 的合并净利润是一致的。
但是现在人为划分了会计年度，如果以合并利润表的净利润作为业绩考核的指标，方案 2 是否也是可行的？

回答人：chenyiwei
不建议用方法 2 。站在合并主体角度，单纯的运费不会增加存货的价值。